ACORDAO-COMPLETO-2359797

ACÓRDÃO DE RELAÇÃO

ACÓRDÃO DE RELAÇÃO 5176/2019 ATA 23/2019 - PRIMEIRA CÂMARA

Acórdão 5176/2019-TCU-Primeira Câmara
Os Ministros do Tribunal de Contas da União, reunidos em sessão da Primeira Câmara, tendo em vista que os efeitos financeiros dos atos de admissão de pessoal em análise se exauriram antes de seu processamento pela Corte, ACORDAM, por unanimidade, com fundamento no art. 143, inciso II, do Regimento Interno, c/c o art. 7º da Resolução TCU nº 206, de 24/10/2007, em considerar prejudicados, por perda de objeto, os atos constantes deste processo, de acordo com os pareceres emitidos nos autos:
1. Processo TC-Processo 011.020/2019-9 (ATOS DE ADMISSÃO) 
	1.1. Interessados: Mônica Costa (XXX.892.187-XX) ; Mônica Menezes dos Santos Nascimento (XXX.167.367-XX) ; Mônica Pinto Ferreira (XXX.716.567-XX) ; Mônica dos Santos Rosa (XXX.462.357-XX) ; Nádia Aparecida Fernandes da Silva (XXX.421.647-XX) ; Nádia Maria Araujo dos Santos (XXX.371.597-XX) ; Nara Barbosa Netto (XXX.306.877-XX) ; Nara Maria Humia de Freitas (XXX.257.347-XX) ; Natália Maria da Conceição (XXX.436.267-XX) ; Neidy Helena de Aguiar Fidelis (XXX.492.797-XX) ; Neldina Felisbino (XXX.044.977-XX) ; Neli de Fátima de Almeida Santanna (XXX.807.107-XX) ; Neusa Maria de Carvalho Lessa (XXX.422.497-XX) ; Neuza Gorete Aniceto (XXX.903.067-XX) ; Neuza Marques de Moura (XXX.663.467-XX) ; Nice Alves Vianna (XXX.328.727-XX) ; Oneida Maria de Oliveira (XXX.300.607-XX) ; Patrícia Mateus Martins (XXX.778.327-XX) ; Paulo Donizetti dos Santos Costa (XXX.528.846-XX) ; Paulo Roberto Pires dos Santos (XXX.831.207-XX) 
	1.2. Órgão/Entidade: Instituto Nacional de Traumatologia e Ortopedia Jamil Hadad
	1.3. Relator: Ministro Walton Alencar Rodrigues
	1.4. Representante do Ministério Público: Procurador Sergio Ricardo Costa Caribé
	1.5. Unidade Técnica: Secretaria de Fiscalização de Pessoal (SEFIP) 
	1.6. Representação legal: não há.
	1.7. Determinações/Recomendações/Orientações: não há.

Primeira Câmara

Mônica Costa (XXX.892.187-XX); Mônica Menezes dos Santos Nascimento (XXX.167.367-XX); Mônica Pinto Ferreira (XXX.716.567-XX); Mônica dos Santos Rosa (XXX.462.357-XX); Nádia Aparecida Fernandes da Silva (XXX.421.647-XX); Nádia Maria Araujo dos Santos (XXX.371.597-XX); Nara Barbosa Netto (XXX.306.877-XX); Nara Maria Humia de Freitas (XXX.257.347-XX); Natália Maria da Conceição (XXX.436.267-XX); Neidy Helena de Aguiar Fidelis (XXX.492.797-XX); Neldina Felisbino (XXX.044.977-XX); Neli de Fátima de Almeida Santanna (XXX.807.107-XX); Neusa Maria de Carvalho Lessa (XXX.422.497-XX); Neuza Gorete Aniceto (XXX.903.067-XX); Neuza Marques de Moura (XXX.663.467-XX); Nice Alves Vianna (XXX.328.727-XX); Oneida Maria de Oliveira (XXX.300.607-XX); Patrícia Mateus Martins (XXX.778.327-XX); Paulo Donizetti dos Santos Costa (XXX.528.846-XX); Paulo Roberto Pires dos Santos (XXX.831.207-XX)

WALTON ALENCAR RODRIGUES

não há.

Procurador Sergio Ricardo Costa Caribé

ATOS DE ADMISSÃO (ADS)

Secretaria de Fiscalização de Pessoal (SEFIP)